【裁判字號】    97,訴,129
【裁判日期】    970304
【裁判案由】    偽造文書等
【裁判全文】
臺灣臺南地方法院刑事判決               97年度訴字第129號
公  訴  人  臺灣臺南地方法院檢察署檢察官
被      告  乙○○
                      1
上列被告因偽造文書等案件，經檢察官提起公訴，（96年度偵字
第16034、16035號），被告於準備程序中就被訴事實為有罪之陳
述，經本院合議庭裁定由受命法官獨任進行簡式審判程序判決如
下：
        主  文
乙○○連續行使偽造私文書，足以生損害於他人，累犯，處有期
徒刑拾月，減為有期徒刑伍月，如易科罰金，以銀元參佰元即新
臺幣玖佰元折算壹日。如附表一應沒收之物欄所示之物及偽造之
「丁○○」署押均沒收。又行使偽造私文書，足以生損害於他人
，拾陸罪，各處有期徒刑貳月，如易科罰金，均以新臺幣壹仟元
折算壹日，均減為有期徒刑壹月，如易科罰金，均以新臺幣壹仟
元折算壹日。如附表二應沒收之物欄所示偽造之「丁○○」署押
均沒收。又意圖為自己不法之所有，以詐術使人將本人之物交付
，拾陸罪，各處有期徒刑貳月，如易科罰金，均以新臺幣壹仟元
折算壹日。均減為有期徒刑壹月，如易科罰金，均以新臺幣壹仟
元折算壹日。又意圖為自己不法之所有，以不正方法由自動付款
設備取得他人之物，拾柒罪，各處有期徒刑貳月，如易科罰金，
均以新臺幣壹仟元折算壹日。均減為有期徒刑壹月，如易科罰金
，均以新臺幣壹仟元折算壹日。應執行有期徒刑拾月，如易科罰
金，以銀元參佰元即新臺幣玖佰元折算壹日。如附表一應沒收之
物欄所示之物及偽造之「丁○○」署押、如附表二應沒收之物欄
所示偽造之「丁○○」署押均沒收。
        事實及理由
一、本件除下列事項應予補充外，其餘犯罪事實及證據均引用檢
    察官起訴書之記載（如附件）：
(一)、事實部分：
  1.被告乙○○曾因詐欺、偽造文書等案件經台灣高等法院台南
    分院分別判處有期徒刑1年、6月，並定其應執行刑為有期徒
    刑1年4月確定，甫於88年10月13日縮刑假釋期滿執行完畢。
  2. 被告乙○○偽造信用卡（現金卡）申請書並提出申請而行
     使之犯罪時間約自93年3月間起至94年7月間止。
  3. 被告乙○○以變造之「丁○○」各類所得扣繳暨免扣繳憑
     單除向永豐銀行、新光銀行申請信用卡外，另有持向台新
     銀行、國泰世華銀行申請信用卡。
  4.偽造名片部分不列入犯罪事實。
(二)、證據部分增列：告訴代理人丙○○警詢中之供述、告訴代理
    人盛廷君警詢中之供述、告訴代理人邱家隆警詢中之供述、
    告訴代理人甲○○警詢中之供述、告訴代理人周慈美偵查中
    之供述、告訴代理人陳雅惠偵查中之供述。
二、被告犯行在95年7月1日刑法修正施行前部分，經比較新舊法
    結果，適用較有利於被告之舊法規定，其所犯刑法第216條
    、第210條之行使偽造私文書罪（被告於前開信用卡、現金
    卡申請書上偽造「丁○○」署押之行為，為偽造私文書之部
    分行為；偽造之低度行為為行使之高度行為所吸收，均不另
    論罪。被告於信用卡簽帳單上偽造「丁○○」署押之行為，
    亦為偽造私文書之部分行為；其偽造簽帳單後持以行使，偽
    造之低度行為復為行使之高度行為所吸收，亦均不另論罪）
    ，及刑法第339條第1項之詐欺取財、第339條之2第1項之不
    正利用自動付款設備詐欺等罪，均應論以連續犯。又被告所
    犯上開行使偽造私文書及行使變造特種文書與詐欺取財、不
    正利用自動付款設備詐欺罪間，有方法、目的之牽連犯關係
    ，應依修正前刑法第55條規定，從一重處斷。
        至於被告犯行在95年7月1日刑法修正施行後部分，其各
    次所犯行使偽造私文書、詐欺取財、不正利用自動付款設備
    詐欺犯行間應分論併罰。
三、另公訴意旨雖認被告持偽造之丁○○名義之名片向匯豐銀行
    申請信用卡部分亦涉有行使偽造私文書罪嫌，惟按名片僅有
    表明其為何人之作用，並非為法律上一定用意之證明，其不
    足以證明持名片者確為名片上所載姓名之本人，無從論以行
    使偽造私文書之罪責（最高法院79年度台上字第1949號判決
    參照）。因檢察官認此部分因與前開有罪部分有連續犯之裁
    判上一罪之關係，爰不另為無罪之諭知，附此敘明。
四、依刑事訴訟法第273條之1第1項、第299條第1項前段、第310
    條之2、第454條第2項，修正後刑法第2條第1項前段、刑法
    第216條、第210條、第212條、第339條第1項、第339條之2
    第1項、第219條、第38條第1項第3款、修正前刑法第56條、
    第55條、第51條第5款、第41條第1項前段、第2項、第47條
    、修正後刑法第41條第1項前段，刑法施行法第1條之1第1項
    ，廢止前罰金罰鍰提高標準條例第2條，中華民國96年罪犯
    減刑條例第2條第1項第3款、第7條、第9條，判決如主文。
五、如不服本件判決，得自收受送達之日起十日內，向本院提出
    上訴狀，上訴於管轄之第二審地方法院合議庭。
中    華    民    國    97    年    3     月    4     日
                    刑事第四庭法  官  鄭文祺
以上正本證明與原本無異。
如不服本判決應於收受本判決後10日內向本院提出上訴書狀，並
應敘述具體理由。如未敘述上訴理由者，應於上訴期間屆滿後20
日內向本院補提理由書狀（均須按他造當事人之人數附繕本）「
切勿逕送上級法院」。
                              書記官  黃雅雲
中    華    民    國    97    年    3     月    4     日
附表一：
┌─┬────────┬─────────┬─────┐
│編│文  書  名  稱  │應  沒  收  之  物│備      註│
│號│                │                  │          │
├─┼────────┼─────────┼─────┤
│1 │台北國際商業銀行│1.「丁○○」署押1 │94.12.26後│
│  │聯名卡申請書    │  枚（正卡申請人中│更名為永豐│
│  │                │  文簽名欄）      │銀行      │
│  │                │2.變造之各類所得扣│          │
│  │                │  繳暨免扣繳憑單（│          │
│  │                │  丁○○）        │          │
├─┼────────┼─────────┼─────┤
│2 │台新銀行信用卡申│1.「丁○○」署押1 │          │
│  │請書            │  枚（正卡申請人簽│          │
│  │                │  章欄）          │          │
│  │                │2.變造之丁○○國民│          │
│  │                │  身分證影本      │          │
│  │                │3.變造之各類所得扣│          │
│  │                │  繳暨免扣繳憑單（│          │
│  │                │  丁○○）        │          │
├─┼────────┼─────────┼─────┤
│3 │國泰世華銀行信用│1.「丁○○」署押2 │          │
│  │卡申請書        │  枚（卡別勾選簽名│          │
│  │                │  欄及正卡申請人簽│          │
│  │                │  名欄）          │          │
│  │                │2.變造之各類所得扣│          │
│  │                │  繳暨免扣繳憑單（│          │
│  │                │  丁○○）        │          │
├─┼────────┼─────────┼─────┤
│4 │國泰世華銀行信用│1.「丁○○」署押1 │          │
│  │卡（晶鑽卡）申請│  枚（申請人暨立約│          │
│  │書              │  人簽名欄）      │          │
│  │                │2.變造之各類所得扣│          │
│  │                │  繳暨免扣繳憑單（│          │
│  │                │  丁○○）        │          │
├─┼────────┼─────────┼─────┤
│5 │中國信託中油聯名│「丁○○」署押2枚 │          │
│  │卡申請書        │  （正卡人簽名欄  │          │
│  │                │  ）              │          │
├─┼────────┼─────────┼─────┤
│6 │中國信託現金卡申│「丁○○」署押1枚 │          │
│  │請書            │（立約人（借款人）│          │
│  │                │ 簽名欄）         │          │
├─┼────────┼─────────┼─────┤
│7 │新光銀行信用卡申│1.「丁○○」署押1 │          │
│  │請書            │  枚（申請人簽名欄│          │
│  │                │  ）              │          │
│  │                │2.變造之各類所得扣│          │
│  │                │  繳暨免扣繳憑單（│          │
│  │                │  丁○○）        │          │
├─┼────────┼─────────┼─────┤
│8 │匯豐銀行信用卡申│「丁○○」署押2枚 │          │
│  │請表            │（推薦人簽名欄及正│          │
│  │                │卡申請人簽名欄）  │          │
├─┼────────┼─────────┼─────┤
│9 │如起訴書附表一所│同左              │含偽簽之「│
│  │示之信用卡、現金│                  │丁○○」署│
│  │卡              │                  │押        │
├─┼────────┼─────────┼─────┤
│10│信用卡簽帳單    │如起訴書附表二.一 │          │
│  │                │、編號2至4、6、8、│          │
│  │                │11至20；二、編號2 │          │
│  │                │至4、7至8、12、14 │          │
│  │                │至26；三、編號3至4│          │
│  │                │、12至20；四、編號│          │
│  │                │12至14；五、編號1 │          │
│  │                │至32、34、36、38、│          │
│  │                │40至42、45、47、49│          │
│  │                │；六、編號6至8、12│          │
│  │                │至16、18至19、21至│          │
│  │                │33所示消費簽帳單上│          │
│  │                │偽造之「丁○○」署│          │
│  │                │押                │          │
└─┴────────┴─────────┴─────┘
附表二：
┌─┬────────┬─────────┬─────┐
│編│文  書  名  稱  │應  沒  收  之  物│備      註│
│號│                │                  │          │
├─┼────────┼─────────┼─────┤
│1 │信用卡簽帳單    │如起訴書附表二.二 │          │
│  │                │、編號27至31；三、│          │
│  │                │編號21至26；四、編│          │
│  │                │號18至20；五、編號│          │
│  │                │51、53所示消費簽帳│          │
│  │                │單上偽造之「丁○○│          │
│  │                │」署押            │          │
└─┴────────┴─────────┴─────┘
附錄所犯法條
刑法第210條
  偽造、變造私文書，足以生損害於公眾或他人者，處五年以下
  有期徒刑。
刑法第212條
  偽造、變造護照、旅券、免許證、特許證及關於品行、能力服
  務或其他相類之證書、介紹書，足以生損害於公眾或他人者，
  處一年以下有期徒刑、拘役或三百元以下罰金。
刑法第216條
  行使第二百十條至第二百十五條之文書者，依偽造、變造文書
  或登載不實事項或使登載不實事項之規定處斷。
刑法第339條
  意圖為自己或第三人不法之所有，以詐術使人將本人或第三人
  之物交付者，處五年以下有期徒刑、拘役或科或併科一千元以
  下罰金。
  以前項方法得財產上不法之利益或使第三人得之者，亦同。
  前二項之未遂犯罰之。
刑法第339條之2
  意圖為自己或第三人不法之所有，以不正方法由自動付款設備
  取得他人之物者，處3年以下有期徒刑、拘役或1萬元以下罰金
  。
  以前項方法得財產上不法之利益或使第三人得之者，亦同。


司法院資訊處製作；財團法人民間司法改革基金會備份。
